臺灣高雄地方法院刑事判決　　　　　　　96年度訴緝字第41號
公　訴　人　臺灣高雄地方法院檢察署檢察官
被　　　告　甲○○
　　　　　　　　　　現於臺灣屏東監獄竹田分監
上列被告因違反毒品危害防制條例案件，經檢察官提起公訴（94
年度毒偵字第2065號），本院準備程序進行中，因被告就被訴事
實為有罪之陳述，經告知簡式審判程序意旨，並聽取當事人之意
見後，本院合議庭裁定由受命法官獨任改依簡式審判程序審理，
判決如下：
    主  文
甲○○施用第一級毒品，處有期徒刑捌月，扣案之海洛因壹包 (
含包裝袋，淨重零點零肆公克，空包裝重零點參貳公克)沒 收銷
燬之。
    事  實
一、甲○○前因施用毒品案件，經依臺灣屏東地方法院91年度毒
    聲字第4987號裁定送觀察勒戒後，認無繼續施用毒品傾向，
    於民國 (下同)91 年9 月9 日釋放，經臺灣屏東地方法院檢
    察署檢察官於91年9 月10日以91年度毒偵緝字第130 號為不
    起訴處分確定。復於92年5 月15日，因竊盜案件，經臺灣屏
    東地方法院以92年度易字第329 號判決判處有期徒刑6 月確
    定，於92年10月3 日易科罰金執行完畢。詎甲○○仍不知悔
    改，再基於施用第一級毒品海洛因之犯意，於上開觀察勒戒
    期滿釋放後之5 年內，於94年2 月27日中午12時許，在高雄
    縣林園路某不詳電動玩具店內，以將海洛因摻入香菸，點燃
    香菸後吸食之方式，施用第一級毒品海洛因1 次。嗣於94年
    2 月27日16時許，經警在高雄縣林園鄉○○○路1 號前，見
    甲○○騎乘機車未戴安全帽，且行跡可疑，而攔檢盤查，甲
    ○○遂主動交出其持有之海洛因1 包（淨重0.04公克，空包
    裝重0.32公克），並經採集其尿液送驗呈嗎啡陽性反應而查
    獲。
二、案經高雄市政府警察局小港分局報請臺灣高雄地方法院檢察
    署檢察官偵查起訴。
    理  由
一、按本件被告甲○○所犯係死刑、無期徒刑、最輕本刑為3 年
    以上有期徒刑以外之罪，其於準備程序就前揭被訴事實為有
    罪之陳述，經受命法官告知簡式審判程序之旨，並聽取其與
    公訴人之意見後，本院認無不得或不宜改依簡式審判程序進
    行之處，爰依刑事訴訟法第273 條之1 第1 項、第284 條之
    1 ，裁定本件由受命法官獨任進行簡式審判程序，合先敘明
    。
二、訊據被告甲○○對於上揭犯罪事實坦承不諱，此外，復有高
    雄市立凱旋醫院94年3 月7 日編號00000000號濫用藥物尿液
    檢驗報告 (檢體編號：J-124)、高雄市政府警察局小港分局
    嫌疑人尿液代碼與姓名碼照表各1 紙附卷可按。而被告為警
    查獲時持有之白粉1 包，經送檢驗結果確含有第一級毒品海
    洛因成份，亦有法務部調查局94年4 月6 日調壹科字第2200
    19670 號鑑定通知書1 紙在卷可按，足見被告之自白應與事
    實相符，其確有於上開時、地施用海洛因之犯行。又被告前
    因施用毒品案件，經依臺灣屏東地方法院91年度毒聲字第
    4987號裁定送觀察勒戒後，認無繼續施用毒品傾向，於91年
    9 月9 日釋放，經臺灣屏東地方法院檢察署檢察官於91年9
    月10日以91年度毒偵緝字第130 號為不起訴處分確定，此有
    本院被告院內索引卡紀錄表、臺灣高等法院被告前案紀錄表
    各1 份在卷可按，是被告於前揭觀察勒戒期滿釋放後，5 年
    內再犯本件施用毒品犯行，事證應屬明確，其犯行應堪認定
    。
三、按海洛因屬毒品危害防制條例第2 條第2 項第1 款所規定之
    第一級毒品。是核被告所為，係犯毒品危害防制條例第10條
    第1 項施用第一級毒品罪，被告持有第一級毒品，復進而施
    用，其持有毒品之低度行為，應為施用第一級毒品之高度行
    為所吸收，不另論罪。又按，刑法於94年1 月7 日修正，同
    年2 月2 日公布，並於95年7 月1 日施行，而新修正刑法第
    2 條第1 項之規定，係規範行為後法律變更所生新舊法律比
    較適用之準據法，於新法施行後，應適用新法第2 條第1 項
    之規定，為「從舊從輕」之比較。且比較時應就罪刑有關之
    共犯、未遂犯、想像競合犯、牽連犯、連續犯、結合犯，以
    及累犯加重、自首減輕暨其他法定加減原因 (如身分加減)
    與加減例等一切情形，綜其全部罪刑之結果而為比較，再適
    用有利於行為人之法律處斷 (最高法院85年度台上字第757
    號判決要旨、最高法院95年5 月23日95年第8 次刑事庭會議
    決議參照)。 本件被告前於92年5 月15日，因竊盜案件，經
    臺灣屏東地方法院以92年度易字第329 號判決判處有期徒刑
    6 月確定，於92年10月3 日易科罰金執行完畢，此有臺灣高
    等法院被告前案紀錄表、臺灣高等法院在監在押全國紀錄表
    各1 份附卷足參，被告於前開有期徒刑執行完畢後5 年內再
    故意犯本件有期徒刑以上之罪，不論依修正前之刑法第47條
    ，或修正後之刑法第47條第1 項之規定，均構成累犯，對被
    告而言，新修正之刑法第47條第1 項累犯規定，並無較為有
    利。就本案而言，比較新、舊法之結果，仍認以被告行為時
    之刑法規定較有利於行為人，自應依刑法第2 條第1 項前段
    規定，適用修正前之刑法第47條之規定，論以累犯，並加重
    其刑。再者，被告雖因騎乘機車未戴安全帽，而經警攔檢盤
    查時主動交出其持有之海洛因1 包（淨重0.04公克，空包裝
    重0.32公克）為警扣案，惟被告於警詢時否認施用毒品海洛
    因之犯行 (見警詢筆錄)， 是被告雖自首其持有海洛因之犯
    罪事實，但並未自首施用海洛因之犯罪事實，其所為尚未符
    合刑法第62條之自首要件，自不得依該條規定減輕其刑，附
    此敘明。本院審酌被告施用毒品，足以戕害其身心，滋生其
    他犯罪，惡化治安，嚴重損及公益，且被告前因施用毒品，
    經觀察勒戒期滿，竟於5 年內再為本件施用毒品犯行，顯見
    其不思悔改，自制力亦顯不佳；惟另考量被告於犯後即能坦
    承犯行，而其施用毒品行為於本質上係屬自我戕害行為，反
    社會性之程度應屬較低等一切情狀，量處如主文所示之刑。
    扣案之海洛因1 包（淨重0.04公克，空包裝重0.32公克），
    屬第一級毒品，業如前述，不問屬於否人與否，爰依毒品危
    害防制條例第18條第1 項前段規定，併予宣告沒收銷燬之；
    毒品包裝於毒品鑑驗後仍包覆該毒品，包裝袋上顯留有該毒
    品之殘渣，衡情自難與之剝離，當應整體視之為毒品，連同
    該包裝併予宣告沒收銷燬之。至鑑驗耗用之第一級毒品海洛
    因既已滅失，自毋庸宣告沒收銷燬。
據上論斷，應依刑事訴訟法第273 條之1 第1 項、第284 條之1
、第299 條第1 項前段，毒品危害防制條例第10條第1 項、第18
條第1 項前段，刑法第2 條第1 項前段、第11條、修正前刑法第
47條，判決如主文。
本案經檢察官乙○○到庭執行職務。
中　　華　　民　　國　　96　　年　　3 　　月　　19　　日
                        刑事第九庭  法  官  陳建和
以上正本證明與原本無異。
如不服本判決，應於收受送達後10日內向本院提出上訴書狀。
中　　華　　民　　國　　96　　年　　3 　　月　　19　　日
                                    書記官  林姵妤
附錄本判決論罪科刑之法條：
毒品危害防制條例第10條
施用第一級毒品者，處六月以上五年以下有期徒刑。
施用第二級毒品者，處三年以下有期徒刑。
